臺北高等行政法院判決　　　　　　　　　　　　　　　九十二年度訴字第五二五號
　　　　　　　　　　　　　　　.
　　原　　　告　新加坡商‧鱷魚國際企業私人有限公司
　　代　表　人　甲○○
　　訴訟代理人　丙○○
　　複 代理 人　張泰昌律師
　　被　　　告　經濟部智慧財產局
　　代　表　人　蔡練生（局長）住同右
　　訴訟代理人　丁○○
　　參　加　人　乙○○
右當事人間因商標異議事件，原告不服經濟部中華民國九十一年十二月二十六日經訴
字第○九一○六一三○七四○號訴願決定，提起行政訴訟。本院判決如左：
    主  文
訴願決定及原處分均撤銷。
被告對於本件第九七一二一八號「CORHEA及圖」商標異議事件，應依本判決之法律見
解另為處分。
原告其餘之訴駁回。
訴訟費用由被告負擔。
    事  實
壹、事實概要：
    緣參加人乙○○於民國（下同）八十九年八月三十日以「CORHEA及圖」商標作為
    其註冊第六八四五七九號「酷魚Corhea」商標之聯合商標，指定使用於商標法施
    行細則第四十九條所定商品及服務分類表第十八類之皮夾、皮包、錢包、背包、
    書包、背囊、珠包、腰包、皮囊、皮箱、背袋、錢袋、鞋袋、手提箱、旅行箱、
    手提袋、購物袋、公事包、公事箱、行李箱、陽傘、露營傘、高爾夫球傘、傘套
    等商品，向被告經濟部智慧財產局申請註冊，經被告准列為審定第九七一二一八
    號聯合商標（如附圖一）。嗣原告新加坡商‧鱷魚國際企業私人有限公司以該審
    定聯合商標有違商標法第三十七條第七、十二款之規定，檢具註冊第五一八九四
    五、六四○二五三、八六五八八九等號商標（如附圖二、附圖三、附圖四），對
    之提起異議，經被告審查，以九十一年九月十六日中台異字第九○一八四三號商
    標異議審定書為異議不成立之處分。原告不服，提起訴願，旋遭駁回，遂向本院
    提起行政訴訟。
貳、兩造聲明：
一、原告聲明求為判決：
(一)、訴願決定及原處分均撤銷，並命被告作成異議成立之處分。
(二)、訴訟費用由被告負擔。
二、被告聲明求為判決：
(一)、駁回原告之訴。
(二)、訴訟費用由原告負擔。
參、兩造之爭點：系爭商標指定使用於商標法施行細則第四十九條所定商品及服務分
    類表第十八類之商品，有否商標圖樣相同或近似於他人著名之商標或標章，致公
    眾混淆誤認之虞、商標圖樣相同或近似於他人同一商品或類似商品之註冊商標，
    而構成商標法第三十七條第七、十二款之違反？
一、原告主張之理由：
(一)、按，商標圖樣「相同或近似於他人同一商品或類似商品之註冊商標者」，不得申
    請註冊，為商標法第三十七條第十二款所明定。次按，商標圖樣「相同或近似於
    他人著名之商標或標章，有致公眾混淆誤認之虞者」，不得申請註冊，為商標法
    第三十七條第七款所明定；又商標法業經修正施行，其僅適用於著名商標或標章
    ，為世界貿易組織有關智慧財產權協定與巴黎公約所揭示之原則，但不以使用於
    同一商品或類似商品為限。此二條款之適用均以商標構成近似為前提。所謂商標
    之近似，係指具有普通知識經驗之商品購買人，於購買時施以普通所用之注意，
    猶不免有混同誤認之虞者而言。故商標之近似與否，應隔離觀察，以為判定之標
    準。縱令兩商標對照比較，能見其差異，然異時異地各別觀察，則不易見者，仍
    不得不謂為近似，凡商標無論在外觀上、名稱上或觀念上，其主要部分近似，有
    足以惹起混同誤認之虞，而其他附屬部分雖不近似，仍不得不謂為近似之商標（
    最高法院二十一年上字第一○七三號，改制前行政法院二十六年判字第二十號判
    例意旨參照）。又商標圖樣上之圖形近似，有混同誤認之虞者，為「外觀上近似
    」；而商標圖樣上之文字與圖形意義相同，有混同誤認之虞者，則構成「觀念上
    近似」；又，商標圖樣上之中文與外文讀音相同或相似，有混同誤認之虞，則構
    成「讀音上近似」，是為近似之商標，復為行政院核定修正商標近似審查基準二
    之(九)、三之(四)(五)(七)及四之(三)所明白揭示，合先敘明。
(二)、查商標於外觀、觀念或名稱上有一近似者，即為近似之商標，為前揭判決意旨所
    揭示。觀之本件系爭審定商標「corhea及圖」係由一英文字「corhea」搭配一張
    嘴、皮膚表面粗糙、伏地爬行之爬蟲類動物圖形共同組成之聯合式商標圖樣，該
    系爭審定商標之圖形與據以異議註冊商標之圖形部分相較，均是一張嘴、長尾、
    皮膚表面粗糙、伏地爬行之爬蟲類動物，其設計意匠、構圖方式均屬雷同，異時
    異地各別觀察，實有致一般商品購買人於倉促間產生混淆誤認之虞，二者間誠已
    構成「外觀上近似」。又，本件系爭審定商標圖樣中之英文「corhea」之讀音乃
    係源自鱷魚之臺語發音，在台灣，臺語與國語並列為二大最主要的語言，凡懂臺
    語之人皆知「corhea」之發音正是鱷魚之台語發音！顯見參加人藉由英文之閩南
    語鱷魚發音之文字，又搭配與據以異議註冊商標構圖意匠完全雷同之伏地爬行、
    咧牙張嘴、尾巴反轉向上爬蟲類圖形，就是欲使消費者對系爭審定商標之整體印
    象產生即為鱷魚之聯想。依前述商標近似審查基準觀之，系爭商標與據以異議註
    冊商標間誠已構成「外觀上近似」、「觀念上近似」和「讀音上近似」。復以二
    造商標均指定使用於同一或類似之被褥、床單等商品中，異時異地隔離觀察，實
    有致一般消費大眾於倉促購物間不察，誤認該等商標均屬同一主體所有，而致混
    淆誤認致誤購之虞，是本件確有前揭商標法第三十七條第十二款規定之適用餘地
    。
(三)、復查，「鱷魚圖」及「CROCODILE & DEVICE」是原告首創指定使用於皮帶、衣服
    、靴鞋、眼鏡、手提箱袋等多種商品，並獲准多件註冊之商標。原告本身亦為著
    名之服裝、皮件、手提箱袋、靴鞋等商品之產銷公司。其所有之鱷魚商標已廣泛
    使用於多類商品，除了早於西元一九五二年起即在新加坡以鱷魚圖申請獲准註冊
    ，之後又陸續於汶萊、印尼、馬來西亞、烏干達共和國、孟加拉共和國、中國大
    陸、韓國等世界各國普遍取得商標專用權外，其前手利生民有限公司更早於五十
    二年起即在臺灣以鱷魚牌商標於多類商品申請獲准註冊，不僅產品廣泛行銷國內
    市場且於報章雜誌頻作宣傳，並製作各式精美型錄。而為加強對鱷魚商標之保護
    ，原告更不斷求新求變，先後以第一代鱷魚、第二代鱷魚等申請商標註冊，並進
    而創立了一系列之卡通鱷魚圖商標申請註冊。此外，為加強對「鱷魚」商標之相
    關保護，更先後以「鱷魚CROCODILE」及「CROCODILE ＆ DEVICE」、「
    CROCODILE 」等商標申請註冊。原告亦陸續將其觸角伸展至各種文具用品、傘、
    枕頭、毛巾、杯、碗、錶等多類商品，至今已取得逾百件註冊商標，使一般商品
    購買人對其商標商品之信譽及品質有一定之認識。依著名商標及標章認定要點十
    一之規定：「曾具體舉證並經認定為著名商標或標章，得不要求商標或標章所有
    人提出相同證據證明之。」，查被告中台異字第八八○一三四號及第Ｇ0000
    0000號異議審定書已證明本件據以異議商標，早經被告認定為著名商標。反
    觀參加人則遲至西元二○○○年始於臺灣以系爭商標申請註冊，參加人欲利用原
    告之商標信譽混淆視聽，以趁機促銷自己商品之故意可謂昭然若揭！
(四)、又查，最高行政法院九十年度判字第一六九七號、一六九八號、一六九九號及九
    十一年判字第六一九號等判決意旨業已揭示，參加人所有之審定第八二一二一三
    號、第八三八○八四號、第八四一九九七號、第八六一四八一號「酷魚及圖
    CORHEA」商標與原告據以異議商標相較，其酷魚商標圖形雖體型較為肥大，然其
    鱷魚造型則屬一致；再該商標之中文「酷魚」、英文「CORHEA」與原告之鱷魚商
    標閩南語讀音亦屬近似，而作成原處分及原決定均撤銷，由被告重為適法之處分
    之判決；另  鈞院九十一年訴字七七六號、七七七號、一四三八號、二九三二號
    及二九二九號判決意旨，亦認為參加人所有與本件系爭商標相同鱷魚圖之第八二
    一二一三號、第八四一九九七號、第八三八○八四號、第九八五○八四號以及第
    九八八三一八商標與原告所有之據以異議商標構成近似商標。足證司法機關已統
    一其見解，而認參加人所有之「酷魚」系列商標與原告所有之「鱷魚」系列商標
    確屬構成近似之商標，實非如本件異議審定書所謂之：「．．．最高行政法院所
    持見解既然尚不一致．．．云云」。又就原告針對參加人所有與本件系爭商標相
    同鱷魚圖之第八六一四八一號「酷魚及圖CORHEA」商標異議事件，被告業依經濟
    部經訴字第○九一○六一二四四○○號訴願決定意旨，作成中台異字第Ｇ000
    00000號商標異議審定書，撤銷參加人第八六一四八一號「酷魚及圖CORHEA
    」商標之審定，顯見被告實認系爭商標之鱷魚圖與原告據以異議著名商標確構成
    近似，誠無疑義。審究本案系爭商標圖樣與上述各案中之系爭商標圖樣完全相同
    ，同一商標圖樣焉有前案認定與據以異議註冊商標構成近似而後案卻認定為不近
    似之理？因之二造商標確屬近似之商標。以原告所首創之鱷魚商標係著名商標，
    復二造商標均指定使用於同一或類似之商品中，異時異地隔離觀察，實有致一般
    消費大眾於倉促購物間不察，而誤認該等商標均屬同一主體所有，而致混淆誤認
    致誤購之虞，是本案確有商標法第三十七條第七款、第十二款之適用。再查，行
    政處分形成或確認之法律關係，經行政法院判決確定者，則當事人與法院均受其
    拘束。因之被告依照確定之判決意旨重新作成之處分，對被告而言即具有一定之
    拘束力，於審理案情雷同之案件時，自應受法院之確定判決及其依判決意旨重新
    作成之處分之拘束，不得為與該確定判決意旨相反之決定。復以前述，本案原告
    所有之據以異議註冊商標與參加人所有之系爭商標，前已有諸多相雷同之案例，
    迭經最高行政法院認定二者為近似之商標，而撤銷參加人所有之商標，並判決確
    定在案，今被告無視於確定判決之存在，仍執意作成與該等確定判決意旨相反之
    決定，其認事用法顯有違誤。
(五)、末查，參加人先係於八十三年間以單純文字組合「酷魚CORHEA」作為商標圖樣指
    定使用於服飾、皮件類商品，此時申請之商標圖樣並未見任何鱷魚圖形。後於八
    十六年間，另以「酷魚及圖CORHEA」作為商標圖樣，擴大申請指定使用於數個不
    同類別，此時所申請者已係以鱷魚圖為主要部分，內置由「鱷魚」閩南語讀音轉
    變而來之英文單字「CORHEA」，復搭配二中文字「酷魚」所共同組成之聯合式商
    標圖樣。於八十九年間，竟又進一步地刪除中文字「酷魚」，僅保留內置英文單
    字「CORHEA」之鱷魚圖繼續申請指定使用於服飾、皮件類商品。此時，參加人技
    術性地以點狀形成鱷魚之粗糙表皮隱藏英文單字「CORHEA」，使其不易為人所見
    ，藉以脫免與本件據以異議商標構成「觀念近似」與「讀音近似」之嫌。近年，
    更以鱷魚圖作為商標圖樣，除去原先佈滿鱷魚身軀之點狀，使得由「鱷魚」閩南
    語讀音轉變而來之英文單字「CORHEA」一目瞭然，藉以混淆視聽。又，經查，參
    加人自八十三年起，每隔數年即變更商標代理人，且均曾授予委任申請酷魚系列
    商標，用意在於藉由不同商標代理人實現階段性計畫，使其抄襲據以異議商標之
    過程不易引起各商標代理人或同業側目，如此不當行為實已嚴重危害商標秩序。
    如任其取得商標專用權，無異鼓勵參加人繼續其仿冒剽竊之惡習，有心之人亦將
    以此為例大興仿冒之事，正當之商標秩序將蕩然無存。
二、被告主張之理由：
(一)、商標圖樣「相同或近似於他人著名之商標或標章，有致公眾混淆誤認之虞者」、
    「相同或近似於他人同一商品或類似商品之註冊商標者」，不得申請註冊，為商
    標法第三十七條第七、十二款所明定。惟其適用應以兩造商標圖樣構成相同或近
    似為前提要件。商標圖樣之近似，以具有普通知識經驗之購買人，於購買時施以
    普通所用之注意，有無混同誤認之虞判斷之，復為商標法施行細則第十五條第一
    項所明定。
(二)、查本件系爭審定第九七一二一八號「CORHEA及圖」商標，與據以異議之註冊第五
    一八九四五、六四○二五三、八六五八八九號「CROCODILE & DEVICE」商標、及
    「鱷魚圖」、「鱷魚CROCODILE DEVICE」、「鱷魚CROCODILE」、「CROCODILE」
    、「CROCODILE（INTERNATIONAL）」、「CROCOLADI」、「CROCO 2」、「卡通圖
    」等商標相較，前者之圖形係以外文「Corhea」主體，並沿該字外圍繞以細線勾
    勒出一隻抽象知爬蟲圖案，與據以異議商標圖樣之實體鱷魚造型圖、卡通擬人化
    之鱷魚圖，其構圖意匠有別，予人寓目顯然可分，又系爭審定商標之外文「
    CORHEA」係自創且經設計，與據以異議商標圖樣中之外文「CROCODILE」、「
    CROCOKIDS 」等差異顯然，足以區分辨識，二者於外觀或觀念上尚有差異，整體
    言之，於異時異地隔離觀察之際，客觀上並無使購買者產生混同誤認之虞，應非
    屬近似之商標，從而亦難謂有使一般消費者對其所表彰之商品來源或產製主體產
    生混淆誤信之虞，此並為被告中台異字第八七一一○三、八七一○七○、八七一
    一五九號等商標異議審定書所肯認。揆諸前揭說明，本件系爭審定商標之申請註
    冊，應無首揭法條規定之適用。
(三)、至原告所舉最高行政法院判決案例，被告於系爭審定商標之註冊第六八四五七九
    號「酷魚Corhea」正商標被評定一案之中台評字第九一○○一四號商標評定書，
    已指明依商標個案審查及司法機關未為相同見解之情況下，尚難據為本案判斷近
    似與否之有利論據，併予敘明。綜上論述，本件被告原處分，洵無違誤，敬請駁
    回原告之訴。
三、參加人主張之理由：（本件參加人未具狀答辯，僅臚列其於言詞辯論程序中所主
    張之理由）
    參加人認「corhea」之文字商標，不會使消費者產生閩南語讀音鱷魚之聯想或其
    他外觀、構圖上混淆誤認之情況產生。
    理  由
甲、程序方面：
    按「代理權有欠缺之訴訟代理人，在下級審所為之訴訟行為，經當事人本人在上
    級審承認者，溯及於行為時發生效力。本件原審廢棄第一審判決駁回上訴人之訴
    ，係以代理起訴之某甲無代理權為理由，茲上訴人既對於原判決提起第三審上訴
    ，即已承認某甲之訴訟行為，自不得以起訴時代理權有欠缺，即認其訴為不合法
    。」「按於能力、法定代理權或訴訟所必要之允許有欠缺之人所為之訴訟行為，
    經取得能力之本人，取得法定代理權或允許權之人，法定代理人或允許權人之承
    認，溯及於行為時發生效力，民事訴訟法第四十八條定有明文。其目的在避免已
    施行之訴訟程序歸於徒勞。該承認不論為明示或默示，均溯及於行為時發生效力
    。」最高法院二十八年上字第一一三一號、八十三年台上字七七三號判例著有明
    文。又民事訴訟法第四十八條有關事後追認之規定於訴訟代理之欠缺準用之（民
    事訴訟法第七十五條第二項參照）。而上開民事訴訟法第四十八條、第七十五條
    之規定，於行政訴訟亦均準用之（行政訴訟法第二十八條、第五十六條）。基於
    同一法理，行政程序代理權有欠缺之人所為之行政程序行為，非不可於事後之行
    政救濟程序，由本人或其合法委任之代理人以明示或默示之方法加以追認，而均
    溯及於行為時發生效力。又按「在中華民國境內無住所或營業所者，申請商標註
    冊及處理有關商標之事務，應委任商標代理人辦理之。」商標法第九條第二項定
    有明文。又「受任為商標代理人者，應檢附委任書，載明其代理權限。」、「商
    標之各項申請違反有關法令所定之程序或程式而得補正者，商標主管機關應通知
    限期補正。」分別為商標法施行細則第八條第一項、第三條所明定。基於商標個
    案審查之原則，處理有關商標之事務，其委任代理人辦理者，應逐件向商標主管
    機關提出委任書，方得為必要之行為，有最高行政法院九十一年度七月份庭長法
    官聯席會議決議及最高行政法院九十一年判字第八三二號判決可資參照。本件原
    告代理人丙○○於最初申請異議時，固僅係由其代理人提出先前之概括委任書（
    載明授權代理人為參加人公司處理一切商標事務，包括申請註冊、提起異議、撤
    銷、評定案及就上開案件為答辯等），但因其於事後原告起訴時已就訴訟代理人
    丙○○此具體個案之委任提出經公證及認證之委任書（附本院卷），並由合法委
    任之訴訟代理人就異議事由為起訴之主張及追認異議程序代理人之行為，揆諸前
    開說明，原告訴訟代理人默示及明示承認先前異議程序代理人之行為，自應認溯
    及於提起異議時發生效力，原有之欠缺應視為業已補正，合先敘明。
乙、實體方面：
一、參加人於八十九年八月三十日以「CORHEA及圖」商標作為其註冊第六八四五七九
    號「酷魚Corhea」商標之聯合商標，指定使用於商標法施行細則第四十九條所定
    商品及服務分類表第十八類之皮夾、皮包、錢包、背包、書包、背囊、珠包、腰
    包、皮囊、皮箱、背袋、錢袋、鞋袋、手提箱、旅行箱、手提袋、購物袋、公事
    包、公事箱、行李箱、陽傘、露營傘、高爾夫球傘、傘套等商品，向被告申請註
    冊，經審查准列為審定第九七一二一八號聯合商標。嗣原告以該商標有違商標法
    第三十七條第七、十二款之規定，對之提起異議，經被告審查，而為異議不成立
    之處分，原告不服，提起訴願，經遭決定駁回之事實，有原告異議申請書、被告
    九十一年九月十六日（九一）智商○九○○字第九一○○七七一二五號發文之中
    台異字第九○一八四三號異議審定書及經濟部九十一年十二月二十六日經訴字第
    ○九一○六一三○七四○號訴願決定書在卷可憑，堪信為真實。本件之爭點應為
    系爭商標指定使用於商標法施行細則第四十九條所定商品及服務分類表第十八類
    之商品，有否商標圖樣相同或近似於他人著名之商標或標章，致公眾混淆誤認之
    虞、商標圖樣相同或近似於他人同一商品或類似商品之註冊商標，而構成商標法
    第三十七條第七、十二款之違反？
二、按商標圖樣「相同或近似於他人同一商品或類似商品之註冊商標者」，不得申請
    註冊，為系爭商標異議審定時商標法第三十七條第十二款所明定。而衡酌商標圖
    樣是否近似，以具有普通知識經驗之購買人，於購買時施以普通所用之注意，有
    無混同誤認之虞判斷之，同法施行細則第十五條第一項復定有明文。又「商標之
    近似與否，應隔離觀察以為判定之標準，縱令兩商標對照比較能見其差別，然異
    地異時各別觀察則不易見者，仍不得不謂為近似，故凡商標無論在外觀上、名稱
    上或觀念上，其主要部分近似，有足以惹起混同誤認之虞，而其他附屬部分雖不
    近似，仍不得不謂為近似之商標」、「構成商標之圖形文字，總括其各部分從隔
    離的觀察其全體之外觀上，苟易發生混同誤認者，固屬近似，若其主要部分於異
    時異地各別觀察，無論在外觀上、名稱上或觀念上有足以引起混同誤認之虞時，
    亦係近似，而其附屬部分之有無顯著差異則非所問」、「判斷兩商標是否近似，
    自應就各商標之主要部分隔離觀察，以辨其是否足以引起混同誤認之虞」，改制
    前行政法院二十六年判字第二○號、三十年判字第一○號及四十八年判字第八十
    一號判例分別著有明文。故判斷兩商標是否近似，應就各商標之主要部分異時異
    地隔離各別觀察，以辨其是否足以引起混同誤認之虞，如其主要部分在外觀、讀
    音或觀念上有一近似者，即為近似之商標。而所謂外觀近似，係指商標圖樣之構
    圖、排列、字型、設色等近似，有產生混同誤認之虞者；商標之讀音有無混同誤
    認之虞，應以連貫唱呼為標準。
三、本件被告為異議不成立之審定係以系爭審定第九七一二一八號「CORHEA及圖」商
    標圖樣與據爭之第五一八九四五、六四○二五三、八六五八八九號「 CROCODILE
    & DEVICE」商標、及「鱷魚圖」、「鱷魚CROCODILE DEVICE」、「鱷魚
    CROCODILE」、「CROCODILE」、「CROCODILE（INTERNATIONAL）」、「
    CROCOLADI」、「CROCO 2」、「卡通圖」等商標圖樣相較（詳申請書對照表所載
    及本件判決書末附圖一、二、三、四所示），系爭商標圖樣上之圖形係以外文
    corhea為主體，並沿該字外圍繞以雙細線勾勒出一隻抽象之爬蟲圖案，與據爭商
    標圖樣上之實體鱷魚造形圖、卡通擬人化鱷魚圖，其構圖意匠有別，予人寓目印
    象顯然可分，且系爭商標圖樣尚有自創之外文corhea足與據爭商標外文區辨，外
    觀或觀念上顯有差異；又系爭商標圖形既為抽象之爬蟲圖案，其內並置獨創之外
    文corhea，與據爭之商標圖樣中之外文「CROCODILE」、「CROCOKIDS」等差異顯
    然，足以區分辨識，二者於外觀或觀念上尚有差異，於異時異地隔離觀察之際，
    客觀上並無使購買者產生混同誤認之虞，應非屬近似之商標資為論據。
四、惟查，系爭商標圖形，雖體型較為肥大，然其鱷魚造形則一。又系爭商標圖樣內
    置「corhea」文字，與據爭商標圖樣中主要部分為「鱷魚」文字者，其閩南語讀
    音實相彷彿。又觀之系爭商標圖樣之圖形部分，顯然為鱷魚之圖形，無從表彰何
    一種魚類，足見其係以閩南語音表彰鱷魚，參考其圖形中另有外文corhea，亦與
    鱷魚之閩南語讀音相彷彿，亦可佐證。以系爭商標申請使用之國內，使用閩南語
    者佔大多數之情形，異時異地隔離觀察或連貫唱呼之際，客觀上難謂無使商品購
    買者產生混同誤認之虞，應屬近似商標（最高行政法院九十年度判字第一六九七
    、一六九八、一六九九號判決、九十一年判字第六一九號判決參照），被告與參
    加人主張系爭商標與據爭商標，二者外觀或觀念上顯有差異，非屬近似商標等等
    ，非屬可採。準此，被告認系爭商標與據爭商標非屬近似，並以此為異議不成立
    之處分，理由尚有未洽，訴願決定予以維持，亦非妥適，原告請求撤銷訴願決定
    及原處分，為有理由，應予准許。
五、又被告於為原處分時，僅以於系爭商標與據爭商標，非屬近似之單一要件不符作
    為異議不成立之審定，至原告所指系爭商標有違商標法第三十七條第七款及第十
    二款之其他要件是否符合，並未經被告審酌，事證尚未臻明確，且涉及被告行政
    裁量，自應由被告依其職權再加審究，本院尚無從逕命被告對系爭商標之審定應
    為撤銷之處分。本件被告應就上開撤銷部分，依本院上述之法律見解，併同異議
    理由之商標法第三十七條第七款、第十二款尚未審酌之部分加以審究後，另為適
    法之處分，從而原告請求本院命被告就系爭第九七一二一八號「CORHEA及圖」商
    標之審定應予撤銷之處分部分，為無理由，應予駁回。
據上論結，本件原告之訴為一部有理由、一部無理由，爰依行政訴訟法第二百條第四
款、第一百零四條，民事訴訟法第七十九條但書，判決如主文。
中　　　華　　　民　　　國　　九十三　　年　　　三　　　月　　三十一　　日
                                臺 北 高 等 行 政 法 院  第 五 庭
                                            審 判 長 法  官  張瓊文
                                                     法  官  帥嘉寶
                                                     法  官  劉介中
右為正本係照原本作成。
如不服本判決，應於送達後二十日內，向本院提出上訴狀並表明上訴理由，如於本判
決宣示後送達前提起上訴者，應於判決送達後二十日內補提上訴理由書（須按他造人
數附繕本）。
中　　　華　　　民　　　國　　九十三　　年　　　三　　　月　　三十一　　日
                                                     書記官  黃明和
